【裁判字號】    98,訴,27
【裁判日期】    980226
【裁判案由】    違反毒品危害防制條例
【裁判全文】
臺灣新竹地方法院刑事判決                98年度訴字第27號
公  訴  人  臺灣新竹地方法院檢察署檢察官
被      告  甲○○
                    （另案在臺灣新竹監獄新竹分監執行中）
上列被告因違反毒品危害防制條例案件，經檢察官提起公訴（97
年度毒偵字第2338號），經本院合議庭裁定依簡式審判程序判決
如下：
    主  文
甲○○施用第一級毒品，累犯，處有期徒刑玖月。又施用第二級
毒品，累犯，處有期徒刑陸月。應執行有期徒刑壹年貳月。
    事  實
一、甲○○前曾因犯竊盜罪及違反毒品危害防制條例案件，經法
    院分別判處有期徒刑2 年、10月及7 月確定，並經臺灣苗栗
    地方法院於民國90年2 月2 日以90年度聲字第151 號裁定應
    執行有期徒刑3 年3 月確定，於92年8 月29日假釋出監，嗣
    經撤銷假釋，應執行殘刑有期徒刑10月12日。其又於94年間
    因違反毒品危害防制條例案件，經本院於95年3 月8 日以95
    年度訴字第76號判處有期徒刑10月，於95年3 月31日確定，
    並經本院於96年7 月16日以96年度聲減字第347 號裁定減為
    有期徒刑5 月確定，嗣上揭案件接續執行，於96年7 月15日
    縮刑期滿執行完畢。
二、甲○○前曾於88年間因施用毒品案件，經臺灣新竹地方法院
    檢察署檢察官聲請，而經本院於88年4 月24日以88年度毒聲
    字第769 號裁定送勒戒處所觀察、勒戒，旋因觀察、勒戒結
    果，因認無繼續施用毒品傾向，於88年5 月12日執行完畢出
    所，並經臺灣新竹地方法院檢察署檢察官於88年5 月12日以
    88年度偵字第3506號為不起訴處分確定。又於88年間因施用
    毒品案件，經臺灣苗栗地方法院檢察署檢察官聲請，而經臺
    灣苗栗地方法院於88年12月2 日以88年度毒聲字第1577號裁
    定送勒戒處所觀察、勒戒，旋因觀察、勒戒後，因認有繼續
    施用毒品傾向，經臺灣苗栗地方法院檢察署檢察官聲請，而
    經臺灣苗栗地方法院裁定令入戒治處所施以強制戒治。嗣因
    執行屆滿3 月，成效良好，經臺灣苗栗地方法院檢察署檢察
    官聲請，而經臺灣苗栗地方法院於89年5 月31日以89年度毒
    聲字第853 號裁定停止戒治，所餘戒治期間付保護管束，並
    於89年6 月15日出所。嗣因保護管束期間於89年12月29日屆
    滿，未經撤銷保護管束，而視為強制戒治期滿。至其此部分
    施用毒品犯行，並經臺灣苗栗地方法院檢察署檢察官起訴，
    而經臺灣苗栗地方法院於89年5 月25日以89年度訴字第88號
    就施用第一級毒品部分判處有期徒刑10月、施用第二級毒品
    部分判處有期徒刑7 月，應執行有期徒刑1 年4 月，於89年
    6 月23日確定。其又於93年間因施用毒品案件，經臺灣新竹
    地方法院檢察署檢察官起訴，而經本院於94年2 月15日以93
    年度易字第253 號判處有期徒刑6 月，於94年5 月19日確定
    。又於94年間因施用毒品案件，經臺灣新竹地方法院檢察署
    檢察官起訴，而經本院於95年3 月8 日以95年度訴字第76號
    判處有期徒刑10月，於95年3 月31日確定。又於97年間因施
    用毒品案件，經臺灣新竹地方法院檢察署檢察官起訴，而經
    本院於97年8 月12日以97年度訴字第459 號分別判處有期徒
    刑7 月、7 月及4 月，應執行有期徒刑1 年4 月，並經臺灣
    高等法院於97年10月21日以97年度上訴字第4290號判決上訴
    駁回因而確定。又於97年間因施用毒品案件經臺灣新竹地方
    法院檢察署檢察官起訴，而經本院於97年11月24日以97年度
    訴字第794 號判處有期徒刑8 月、5 月、8 月及5 月，應執
    行有期徒刑2 年，於97年12月19日確定。
三、惟甲○○猶不知悔改，復於前開強制戒治處分執行完畢及前
    揭違反毒品危害防制條例案件後，基於施用第一級毒品海洛
    因之犯意，於97年10月23日某時許，在其位於新竹縣新埔鎮
    文山里7 鄰土地公埔188 號之住處，以將海洛因摻入香菸內
    施用之方式，施用第一級毒品海洛因。又另行起意，並基於
    施用第二級毒品安非他命之犯意，於97年10月23日某時許，
    在停放在新竹縣新埔鎮某處之友人車內，以將安非他命置於
    玻璃球內，再以火燒烤，吸其煙霧之方式，施用第二級毒品
    安非他命。嗣於97年10月24日19時20分許，在新竹縣新埔鎮
    三聖宮前，因另案違反毒品危害防制條例案件遭通緝，而為
    警緝獲，經警帶回警局，並將其所親採封緘之尿液送驗結果
    呈嗎啡陽性反應及安非他命陽性反應，因而為警循線查悉上
    情。
四、案經新竹縣警察局新埔分局報請臺灣新竹地方法院檢察署檢
    察官偵查起訴。
    理  由
一、本件被告甲○○所犯為毒品危害防制條例第10條第1 項之施
    用第一級毒品罪及同條第2 項之施用第二級毒品罪，均非死
    刑、無期徒刑、最輕本刑為三年以上有期徒刑之罪，或高等
    法院管轄第一審之案件，被告於本院準備程序進行中，就被
    訴事實為有罪之陳述，經本院合議庭認合於新修正刑事訴訟
    法第273 條之1 第1 項之規定，裁定進行簡式審判程序，合
    先敘明。
二、訊據被告甲○○對於上揭時地以如事實欄所示方法施用第一
    級毒品海洛因及第二級毒品安非他命等情坦承不諱，而經警
    將被告親採封緘之尿液送驗結果，確呈嗎啡陽性反應及安非
    他命陽性反應等情，有新竹縣政府警察局毒品犯罪嫌疑人尿
    液採驗作業管制紀錄及詮昕科技股份有限公司於97年11月11
    日所出具之濫用藥物尿液檢驗報告各1 份附卷足憑，足見被
    告所為前開自白，確與事實相符而堪採信。
三、再者，被告前曾於88年間因施用毒品案件，經臺灣新竹地方
    法院檢察署檢察官聲請，而經本院於88年4 月24日以88年度
    毒聲字第769 號裁定送勒戒處所觀察、勒戒，旋因觀察、勒
    戒結果，因認無繼續施用毒品傾向，於88年5 月12日執行完
    畢出所，並經臺灣新竹地方法院檢察署檢察官於88年5 月12
    日以88年度偵字第3506號為不起訴處分確定。又於88年間因
    施用毒品案件，經臺灣苗栗地方法院檢察署檢察官聲請，而
    經臺灣苗栗地方法院於88年12月2 日以88年度毒聲字第1577
    號裁定送勒戒處所觀察、勒戒，旋因觀察、勒戒後，因認有
    繼續施用毒品傾向，經臺灣苗栗地方法院檢察署檢察官聲請
    ，而經臺灣苗栗地方法院裁定令入戒治處所施以強制戒治。
    嗣因執行屆滿3 月，成效良好，經臺灣苗栗地方法院檢察署
    檢察官聲請，而經臺灣苗栗地方法院於89年5 月31日以89年
    度毒聲字第853 號裁定停止戒治，所餘戒治期間付保護管束
    ，並於89年6 月15日出所。嗣因保護管束期間於89年12月29
    日屆滿，未經撤銷保護管束，而視為強制戒治期滿。至其此
    部分施用毒品犯行，並經臺灣苗栗地方法院檢察署檢察官起
    訴，而經臺灣苗栗地方法院於89年5 月25日以89年度訴字第
    88號就施用第一級毒品部分判處有期徒刑10月、施用第二級
    毒品部分判處有期徒刑7 月，應執行有期徒刑1 年4 月，於
    89年6 月23日確定。其又於93年間因施用毒品案件，經臺灣
    新竹地方法院檢察署檢察官起訴，而經本院於94年2 月15日
    以93 年 度易字第253 號判處有期徒刑6 月，於94年5 月19
    日確定。又於94年間因施用毒品案件，經臺灣新竹地方法院
    檢察署檢察官起訴，而經本院於95年3 月8 日以95年度訴字
    第76號判處有期徒刑10月，於95年3 月31日確定。又於97年
    間因施用毒品案件，經臺灣新竹地方法院檢察署檢察官起訴
    ，而經本院於97年8 月12日以97年度訴字第459 號分別判處
    有期徒刑7 月、7 月及4 月，應執行有期徒刑1 年4 月，並
    經臺灣高等法院於97年10月21日以97年度上訴字第4290號判
    決上訴駁回因而確定。又於97年間因施用毒品案件經臺灣新
    竹地方法院檢察署檢察官起訴，而經本院於97年11月24日以
    97年度訴字第794 號判處有期徒刑8 月、5 月、8 月及5 月
    ，應執行有期徒刑2 年，於97年12月19日確定等情，亦有臺
    灣新竹地方法院檢察署刑案資料查註紀錄表、被告提示簡表
    、全國施用毒品案件紀錄表、受觀察勒戒人毒品及前科紀錄
    簡列表、矯正簡表及臺灣高等法院被告前案紀錄表各1 份在
    卷足憑。綜上，本案事證已臻明確，被告於前開強制戒治處
    分執行完畢及前案違反毒品危害防制條例案件後再犯施用第
    一級毒品海洛因及施用第二級毒品安非他命之犯行洵堪認定
    ，應予依法論科。
三、按海洛因及安非他命分別屬毒品危害防制條例第2 條第2 項
    第1 款所列之第一級毒品及同條項第2 款所列之第二級毒品
    。核被告甲○○所為，係犯毒品危害防制條例第10條第1項
    之施用第一級毒品罪及同條第2 項之施用第二級毒品罪。至
    其持有第一級毒品海洛因及安非他命後，均進而施用，其持
    有第一級毒品及第二級毒品之低度行為，應分別為施用第一
    級毒品及施用第二級毒品之高度行為所吸收，爰不另論其持
    有第一級毒品及持有第二級毒品罪。被告所犯上揭施用第一
    級毒品罪及施用第二級毒品罪，犯意個別，行為互殊，應予
    分論併罰。又被告前曾因犯竊盜罪及違反毒品危害防制條例
    案件，經法院分別判處有期徒刑2 年、10月及7 月確定，並
    經臺灣苗栗地方法院於90年2 月2 日以90年度聲字第151 號
    裁定應執行有期徒刑3 年3 月確定，於92年8 月29日假釋出
    監，嗣經撤銷假釋，應執行殘刑有期徒刑10月12日。其又於
    94年間因違反毒品危害防制條例案件，經本院於95年3 月8
    日以95年度訴字第76號判處有期徒刑10月，於95年3 月31日
    確定，並經本院於96年7 月16日以96年度聲減字第347 號裁
    定減為有期徒刑5 月確定，嗣上揭案件接續執行，於96年7
    月15日縮刑期滿執行完畢等情，有臺灣新竹地方法院檢察署
    刑案資料查註紀錄表及臺灣高等法院被告前案紀錄表各1 份
    在卷足按，其於5 年以內再犯本件有期徒刑以上之罪，為累
    犯，應依刑法第47條第1 項規定加重其刑。爰審酌被告曾因
    施用毒品而觀察、勒戒、強制戒治以及判刑在案，猶不知悔
    悟，卻再犯本案犯行，顯然自制力薄弱，本案施用毒品種類
    、犯罪手段、情節、所生危害，及被告所為係戕害自身身心
    健康，犯後尚能坦承犯行，態度良好等一切情狀，量處如主
    文所示之刑，及定其應執行刑，以資懲儆。
據上論斷，應依刑事訴訟法第273 條之1 第1 項、第299 條第1
項前段，毒品危害防制條例第10條第1 項、第2 項，刑法第11條
前段、第51條第5 款，判決如主文。
本案經檢察官陳玉華到庭執行職務。
中    華    民    國    98    年    2     月    26    日
                  刑事第一庭    法  官   楊惠芬
以上正本證明與原本無異。
如不服本判決應於收受本判決後10日內向本院提出上訴書狀，上
訴書狀應敘述具體理由。上訴書狀未敘述上訴理由者，應於上訴
期間屆滿後20日內補提理由書狀於本院 (均須按他造當事人之人
數附繕本 )「切勿逕送上級法院」。
中    華    民    國    98    年    2     月    26    日
                                書記官   張懿中
附錄本案論罪科刑法條全文：
毒品危害防制條例第10條：
施用第一級毒品者，處六月以上五年以下有期徒刑。
施用第二級毒品，處三年以下有期徒刑。


司法院資訊處製作；財團法人民間司法改革基金會備份。
